【裁判字號】    96,聲,3208
【裁判日期】    970215
【裁判案由】    發還擔保金
【裁判全文】
臺灣板橋地方法院民事裁定              96年度聲字第3208號
聲  請  人
即  債權人  中華商業銀行股份有限公司
法定代理人  壬○○
代  理  人  辛○○
相  對  人
即  債務人  子○○原名賴送德.
            丑○○原名賴送欽.
            癸○○○
            甲○○
            乙○○原名呂桂花.
            寅○○原名羅奉坤.
            丙○○
            丁○○
            戊○○
            己○○
            庚○○
上列聲請人聲請發還擔保金事件，本院裁定如下：
    主      文
聲請人為相對人癸○○○、甲○○、乙○○、己○○、庚○○於
臺灣桃園地方法院九十五年度存字第八七八號擔保提存事件乙案
所提存之擔保物交通銀行開發金融債券第二十期第一次五年期債
票，面額新臺幣壹拾萬元券貳拾張（號碼：ＡＤ０一四五一至Ａ
Ｄ０一四七○），合計新臺幣貳佰萬元，准予發還。
其餘聲請駁回。
聲請程序費用由相對人呂傳明、甲○○、乙○○、己○○、庚○○負擔。
    理      由
一、按返還擔保金，依民事訴訟法第106 條準用第104 條之規定
    ，須符合：(1)應供擔保之原因消滅者。(2)供擔保人證明受擔
    保利益人同意返還者。(3)訴訟終結後，供擔保人證明已定20
    日以上之期間，催告受擔保利益人行使權利而未行使者，或
    法院依供擔保人之聲請，通知受擔保利益人於一定期間內行
    使權利並向法院為行使權利之證明而未證明者之要件，法院
    始得裁定返還擔保金。
二、本件聲請意旨略以：聲請人與相對人間假扣押事件，聲請人
    前依本院95年度裁全字第361 號民事裁定，為擔保假扣押，
    曾提供如主文第1 項所示之擔保物為擔保，並以臺灣桃園地
    方法院95年度存字第878 號提存事件提存後，聲請對相對人
    之財產予以假扣押在案。茲因(1)聲請人於95年2 月22日聲請
    撤回對相對人己○○、庚○○之假扣押執行聲請後，聲請本
    院催告相對人己○○、庚○○行使權利，經本院以96年度聲
    字第2283號發函通知在案，迄今其所定21日之期間應已屆滿
    ，而己○○、庚○○仍未行使權利。(2)聲請人與相對人子○○、丑○○間之本案訴訟，業經臺北地方法院95年重訴字第
    302 號判決並確定在案。(3)聲請人與相對人賴呂明傳、甲○○、乙○○間之本案訴訟已成立和解，並立有和解筆錄在案
    。(4)聲請人已於假扣押開始執行前撤回對相對人寅○○、丙○○、丁○○、戊○○之執行聲請。為此提出本院95年度裁
    全字第361號民事裁定、桃園地方法院95年度存字第878號提
    存書、撤回假扣押執行聲請狀、臺北地方法院95年度重訴字
    302 號判決暨和解筆錄、桃園地方法院桃院木執95年執全六
    字第795 號執行前撤回證明書、板院輔民賢96年度聲字第22
    83號函等影本各1件，聲請發還擔保金等語。
三、經查聲請人前開主張，關於相對人己○○、庚○○之部分，
    業據本院依職權調閱本院95年度裁全字第361 號、桃園地院
    95年度執全字第795 號假扣押保全程序暨執行卷、桃園地院
    95年度存字第878 號擔保提存卷及本院96年度聲字第2283號
    聲請催告行使權利卷核閱屬實，復有臺灣臺北地方法院97年
    1月3日北院隆文人字第0970000033號函、臺灣桃園地方法院
    97年1月2日桃院木民科字第0970000009號函、本院民事紀錄
    科查詢表4 紙在卷為證，聲請人為相對人己○○、庚○○部
    分之聲請意旨核與民事訴訟法第104 條第1 項第3 款規定相
    符，應予准許。
四、復查相對人即受擔保利益人賴呂明傳、甲○○、乙○○已與
    聲請人達成訴訟上和解，並於和解筆錄中同意聲請人取回前
    開擔保金等情，其證據業如前述，復經本院依職權調閱臺北
    地院95年度重訴字第302 號訴訟卷宗查明屬實。則依民事訴
    訟法第104 條第1 項第2 款之規定，聲請人為相對人呂明傳
    、甲○○、乙○○之聲請即有理由，應予准許。
五、末按假扣押、假處分、假執行經裁判後未聲請執行，或於執
    行程序實施前撤回執行之聲請，或假扣押、假處分所保全之
    請求，其本案訴訟已獲全部勝訴判決確定，擔保提存之提存
    人得聲請該管法院提存所返還提存物，提存法第18條第1 項
    第3 款及第5 款定有明文。查聲請人於假扣押實施前，即對
    相對人寅○○、丙○○、丁○○、戊○○撤回執行之聲請，
    經本院調取桃園地院95年度執全字第795 號假扣押保全程序
    暨執行卷核閱無訛；又聲請人與相對人子○○、丑○○間之
    本案訴訟，業經臺北地方法院95年重訴字第302 號訴訟事件
    判決確定在案等情，本院亦調取前開卷宗核閱屬實，則依前
    開法條之規定，提存所是否得逕行發還提存物，應由提存所
    自行審酌，本院無從置喙，是聲請人就相對人寅○○、丙○○、丁○○、戊○○、子○○、丑○○部分之聲請應予駁回
    。
六、依民事訴訟法第95條、第78條，裁定如主文。
中    華    民    國    97    年    2     月    15    日
                  民事第二庭    法  官  程怡怡
以上正本證明與原本無異
如不服本裁定應於送達後5日內向本院提出抗告狀
中    華    民    國    97    年    2     月    15    日
                                書記官  華海珍


司法院資訊處製作；財團法人民間司法改革基金會備份。
